臺灣高等法院刑事裁定
110年度聲字第4795號
聲  請  人  臺灣高等檢察署檢察官
受  刑  人  李俊億



上列聲請人因受刑人數罪併罰有二裁判以上，聲請定其應執行之
刑（聲請案號：臺灣高等檢察署110年度執聲字第2164號），本
院裁定如下：
    主  文
李俊億犯如附表所示各罪所處之刑，有期徒刑部分，應執行有期
徒刑拾玖年貳月。
    理  由
一、聲請意旨略以：受刑人李俊億因違反藥事法等數罪，先後經
    判決確定如附表，應依刑法第53條、第51條第5款規定定其
    應執行之刑，爰依刑事訴訟法第477條第1項聲請裁定等語。
二、按數罪併罰，有二裁判以上者，依刑法第51條規定，定其應
    執行之刑，數罪併罰，宣告多數有期徒刑者，於各刑中之最
    長期以上，各刑合併之刑期以下，定其刑期。但不得逾30年
    ，刑法第53條、第51條第5款定有明文。又裁判確定前犯數
    罪者，併合處罰之。但有下列情形者，不再此限：一、得易
    科罰金之罪與不得易科罰金之罪。二、得易科罰金之罪與不
    得易服社會勞動之罪。三、得易服社會勞動之罪與不得易科
    罰金之罪。四、得易服社會勞動之罪與不得易服社會勞動之
    罪。前項但書情形，受刑人請求檢察官聲請定應執行刑者，
    依第51條規定定之，刑法第50條亦有明文。另裁判確定前犯
    數罪而併合處罰之案件，有二以上之裁判，應依刑法第51條
    第5款至第7款定應執行之刑時，最後事實審法院即應據檢察
    官之聲請，以裁定定其應執行之刑，殊不能因數罪中之一部
    分犯罪之刑業經執行完畢，而認檢察官之聲請為不合法，予
    以駁回。　　
三、經查，本件受刑人因於附表所示日期，犯如附表所示各罪，
    先後經臺灣桃園地方法院及本院判處如附表所示之刑，均經
    分別確定在案。嗣編號1至4所示之罪再經本院110年度聲字
    第1403號裁定應執行有期徒刑5年2月確定。而附表所示各罪
    ，其犯罪時間均在附表編號1所示裁判確定日前，本院並為
    各該犯罪事實之最後事實審法院，有上開判決書及本院被告
    前案紀錄表在卷可稽。又附表編號1至11所示之罪刑均不得
    易科罰金或易服社會勞動，而附表編號12至15所示之罪刑，
    雖不得易科罰金，但得易服社會勞動，符合修正後刑法第50
    條第1項但書不併合處罰之要件，須經受刑人請求檢察官聲
    請定其應執行刑，始得依刑法第51條之規定定其應執行刑，
    然受刑人業已請求檢察官聲請定應執行刑，此有臺灣桃園地
    方檢察署依102年1月23日修正之刑法第50條調查受刑人是否
    聲請定應執行刑調查表附卷可參（本院卷第165頁）。另雖
    如附表編號1至2部分已執行完畢（本院卷第144頁），揆諸
    前開說明，其與附表編號3至15所示之罪合於數罪併罰之要
    件，仍應就附表編號1至15所示之罪，合併定應執行刑。是
    本院審核認上開聲請為正當，經斟酌檢察官及受刑人之意見
    後（本院卷第161頁、第167頁），考量受刑人所犯除附表編
    號3所示犯行為非法持有可發射子彈具有殺傷力之改造槍枝
    罪案件外，其餘均為違反毒品危害防制條例或藥事法案件（
    附表編號1為持有第二級毒品純質淨重20公克以上案件，附
    表編號2為施用第一級毒品案件，附表編號4為轉讓第一級毒
    品案件，附表編號5至6為販賣第一級毒品案件，附表編號7
    至11為販賣第二級毒品案件，附表編號12至15則為轉讓禁藥
    罪），且附表編號1至15之犯罪時間為107年2月至6月間，犯
    罪時間尚屬密切，其行為態樣、手段相近，並斟酌本件受刑
    人所犯各罪責任非難程度之異同及應受非難之程度，暨上揭
    犯罪反應出之人格特性及部分罪刑先前已定之執行刑，並衡
    酌刑罰邊際效應隨刑期遞減，被告所生痛苦程度隨刑期遞增
    及其復歸社會之可能性，參考司法院量刑資料，權衡其行為
    責任與整體刑法目的及相關刑事政策等因素，爰依刑法第51
    條第5款規定，就附表所示各罪所處之刑，定其應執行之刑
    如主文所示。又附表編號3部分所示之罪併科罰金刑部分，
    非本件聲請範圍，此由聲請書所載依刑法第51條第5款規定
    自明，是罰金刑部分不生定執行刑之問題，應依原判決所定
    之刑併予執行，附此敘明。
四、依刑事訴訟法第477條第1項，刑法第50條第1項第3款、第4
    款、第2項、第53條、第51條第5款，裁定如主文。　
中　　華　　民　　國　　111 　年　　1 　　月　　20　　日
                  刑事第三庭    審判長法　官  張惠立
                                      法　官  廖怡貞
                                      法　官  鄭昱仁
以上正本證明與原本無異。
如不服本裁定，應於收受送達後五日內向本院提出抗告狀。
                                      書記官  劉靜慧 
中　　華　　民　　國　　111 　年　　1 　　月　　21　　日
附表：
編號  1 2 3 罪名  毒品危害防制條例 毒品危害防制條例 槍砲彈藥刀械管制條例 宣告刑  有期徒刑9月 有期徒刑8月 有期徒刑3年6月 併科罰金新臺幣3萬元 犯罪日期  107年6月13日前某日至107年6月13日下午7時40分許 107年6月13日 107年間某日至107年6月13日晚間7時40分許 偵查機關年度案號  桃園地檢107年度毒偵字第4105號、107年度偵字第30567號 桃園地檢107年度毒偵字第4105號、107年度偵字第30567號 桃園地檢107年度偵字第16217號 最 後 事 實 審 法院 桃園地院 桃園地院 臺灣高院  案號 108年度審訴字第78號 108年度審訴字第78號 109年度上訴字第1791號  判決日期 108年2月27日 108年2月27日 109年8月21日 確  定 判  決 法院 桃園地院 桃園地院 最高法院  案號 108年度審訴字第78號 108年度審訴字第78號 109年度台上字第5496號  確定日期 108年4月1日 108年4月1日 109年11月25日 得否易科罰金  否 否 否 得否易服社會勞動  否 否 否 備註  ⑴桃園地檢110年度執更字第2005號 ⑵附表編號1至4曾經臺灣高院110年度聲字第1403號裁定應執行有期徒刑5年2月確定（已執行完畢）   

編號  4 5 6 罪名  毒品危害防制條例 毒品危害防制條例 毒品危害防制條例 宣告刑  有期徒刑1年6月 有期徒刑15年6月 有期徒刑15年4月 犯罪日期  107年6月13日 107年2月16日 107年2月18日 偵查機關年度案號  桃園地檢107年度偵字第16217號 桃園地檢107年度偵字第20418、18481、19999號、107年度毒偵字第4706號 桃園地檢107年度偵字第20418、18481、19999號、107年度毒偵字第4706號 最 後 事 實 審 法院 臺灣高院 臺灣高院 臺灣高院  案號 109年度上訴字第1791號 109年度上訴字第3742號 109年度上訴字第3742號  判決日期 109年8月21日 110年3月2日 110年3月2日 確  定 判  決 法院 最高法院 最高法院 最高法院  案號 109年度台上字第5496號 110年度台上字第5352號 110年度台上字第5352號  確定日期 109年11月25日 110年10月27日 110年10月27日 得否易科罰金  否 否 否 得否易服社會勞動  否 否 否 備註  ⑴桃園地檢110年度執更字第2005號 ⑵附表編號1至4曾經臺灣高院110年度聲字第1403號裁定應執行有期徒刑5年2月確定（已執行完畢） 桃園地檢110年度執字第12699號 桃園地檢110年度執字第12699號 

編號  7 8 9 罪名  毒品危害防制條例 毒品危害防制條例 毒品危害防制條例 宣告刑  有期徒刑7年10月 有期徒刑7年10月 有期徒刑7年10月 犯罪日期  107年2月14日 107年3月27日 107年4月5日 偵查機關年度案號  桃園地檢107年度偵字第20418、18481、19999號、107年度毒偵字第4706號 桃園地檢107年度偵字第20418、18481、19999號、107年度毒偵字第4706號 桃園地檢107年度偵字第20418、18481、19999號、107年度毒偵字第4706號 最 後 事 實 審 法院 臺灣高院 臺灣高院 臺灣高院  案號 109年度上訴字第3742號 109年度上訴字第3742號 109年度上訴字第3742號  判決日期 110年3月2日 110年3月2日 110年3月2日 確  定 判  決 法院 最高法院 最高法院 最高法院  案號 110年度台上字第5352號 110年度台上字第5352號 110年度台上字第5352號  確定日期 110年10月27日 110年10月27日 110年10月27日 得否易科罰金  否 否 否 得否易服社會勞動  否 否 否 備註  桃園地檢110年度執字第12699號 桃園地檢110年度執字第12699號 桃園地檢110年度執字第12699號 

編號  10 11 12 罪名  毒品危害防制條例 毒品危害防制條例 藥事法 宣告刑  有期徒刑7年10月 有期徒刑7年10月 有期徒刑6月 犯罪日期  107年4月11日 107年4月19日 107年2月19日 偵查機關年度案號  桃園地檢107年度偵字第20418、18481、19999號、107年度毒偵字第4706號 桃園地檢107年度偵字第20418、18481、19999號、107年度毒偵字第4706號 桃園地檢107年度偵字第20418、18481、19999號、107年度毒偵字第4706號 最 後 事 實 審 法院 臺灣高院 臺灣高院 臺灣高院  案號 109年度上訴字第3742號 109年度上訴字第3742號 109年度上訴字第3742號  判決日期 110年3月2日 110年3月2日 110年3月2日 確  定 判  決 法院 最高法院 最高法院 最高法院  案號 110年度台上字第5352號 110年度台上字第5352號 110年度台上字第5352號  確定日期 110年10月27日 110年10月27日 110年10月27日 得否易科罰金  否 否 否 得否易服社會勞動  否 否 是 備註  桃園地檢110年度執字第12699號 桃園地檢110年度執字第12699號 桃園地檢110年度執字第12700號 

編號  13 14 15 罪名  藥事法 藥事法 藥事法 宣告刑  有期徒刑6月 有期徒刑6月 有期徒刑6月 犯罪日期  107年3月18日 107年4月8日 107年4月26日 偵查機關年度案號  桃園地檢107年度偵字第20418、18481、19999號、107年度毒偵字第4706號 桃園地檢107年度偵字第20418、18481、19999號、107年度毒偵字第4706號 桃園地檢107年度偵字第20418、18481、19999號、107年度毒偵字第4706號 最 後 事 實 審 法院 臺灣高院 臺灣高院 臺灣高院  案號 109年度上訴字第3742號 109年度上訴字第3742號 109年度上訴字第3742號  判決日期 110年3月2日 110年3月2日 110年3月2日 確  定 判  決 法院 最高法院 最高法院 最高法院  案號 110年度台上字第5352號 110年度台上字第5352號 110年度台上字第5352號  確定日期 110年10月27日 110年10月27日 110年10月27日 得否易科罰金  否 否 否 得否易服社會勞動  是 是 是 備註  桃園地檢110年度執字第12700號 桃園地檢110年度執字第12700號 桃園地檢110年度執字第12700號